【裁判字號】    99,上訴,786
【裁判日期】    990824
【裁判案由】    毒品危害防制條例
【裁判全文】
臺灣高等法院臺南分院刑事判決         99年度上訴字第786號
上  訴  人
即  被  告  甲○○
上列上訴人因違反毒品危害防制條例案件，不服臺灣臺南地方法
院99年度訴字第880號中華民國99年7月12日第一審判決（起訴案
號：臺灣臺南地方法院檢察署99年度毒偵字第1112號），提起上
訴，本院判決如下：
    主  文
上訴駁回。
    理  由
一、按刑事訴訟法第361條、第367條規定，不服地方法院之第一
    審判決而提起上訴者，應提出上訴書狀，並敘述具體理由，
    為上訴必備之程式；其所提出之書狀未敘述上訴理由，或僅
    曾以言詞陳述上訴理由者，均應於上訴期間屆滿後20日內補
    提理由書於第一審法院。第一審法院經形式審查，認逾期未
    補提上訴理由者，應定期間先命補正；逾期未補正者，為上
    訴不合法律上之程式，應以裁定駁回。倘已提出上訴理由，
    但所提非屬具體理由者，則由第二審法院以上訴不合法律上
    之程式，判決駁回。而所謂具體理由，必係依據卷內既有訴
    訟資料或提出新事證，指摘或表明第一審判決有何採證認事
    、用法或量刑等足以影響判決本旨之不當或違法，而構成應
    予撤銷之具體事由，始克當之（例如：依憑證據法則具體指
    出所採證據何以不具證據能力，或依憑卷證資料，明確指出
    所為證據證明力之判斷如何違背經驗、論理法則）；倘僅泛
    言原判決認定事實錯誤、違背法令、量刑失之過重或輕縱，
    而未依上揭意旨指出具體事由，或形式上雖已指出具體事由
    ，然該事由縱使屬實，亦不足以認為原判決有何不當或違法
    者（例如：對不具有調查必要性之證據，法院未依聲請調查
    亦未說明理由，或援用證據不當，但除去該證據仍應為同一
    事實之認定），皆難謂係具體理由，而應認其上訴為不合法
    律上之程式（最高法院97年台上字第892號判決、97年台上
    字第3267號判決意旨及法院辦理刑事訴訟案件應行注意事項
    第162點參照），俾與第二審上訴制度在請求第二審法院撤
    銷、變更第一審不當或違法之判決，以實現個案救濟之立法
    目的相契合，並節制濫行上訴。
二、本件上訴意旨略以：被告甲○○於犯行後，確已深感懊悔，
    並不再有施用毒品之想法，又患有愛滋病及身心障礙，並領
    有殘障手冊，愛滋病現已在發作中，身體已呈不能負荷之狀
    態，故懇請鈞院能憫其所請，給予被告重新開始機會並從輕
    量刑云云。
三、經查：
  (一)原審以被告於準備程序中就被訴事實為有罪之陳述，經裁定
    由受命法官獨任進行簡式審判程序；而被告施用第一級毒品
    之自白，有臺南縣警察局麻豆分局偵辦毒品危害防制條例案
    件毒品犯罪嫌疑人尿液採驗作業管制紀錄清冊、長榮大學99
    年5月4日尿液檢驗確認報告各1紙可資佐證（警卷第10-11頁
    ），核與被告之自白相符。並審酌被告於五年內故意再犯本
    案之罪，為累犯，應加重其刑。爰審酌被告前因施用毒品經
    送強制戒治治療程序後，猶不思戒絕革除惡習，仍為本案犯
    行，顯然其意志力甚為薄弱，迄未能戒除毒癮，惟兼衡被告
    施用毒品犯行，在性質上乃屬對自我身心健康之自戕行為，
    尚未嚴重破壞社會秩序、侵害他人權益及犯後坦承犯行，態
    度尚屬良好等一切情狀，量處有期徒刑1年。原審法院已詳
    述其所憑證據、認定理由及量刑依據。從形式上觀察，原判
    決並無認定事實錯誤、量刑瑕疵或違背法令之情形可言。
  (二)被告上訴意旨以其深有悔悟之意，並為身心障礙者且患有愛
    滋病，請求法官給予從輕量刑機會云云。然上訴理由並未具
    體指摘原判決有何採證認事、用法或量刑等足以影響判決本
    旨之不當或違法。況身心障礙者或患有愛滋病者，非刑法第
    59條酌減之事由，其是否適宜入監服刑，為案件確定後之執
    行之問題，亦非上訴之具體理由。核其上訴意旨，要係就原
    審量刑之裁量反覆爭執，不能認為已經依據卷內既有訴訟資
    料或提出新事證，指摘或表明第一審判決有何採證認事、用
    法或量刑等足以影響判決本旨之不當或違法，自難謂係具體
    理由，依首揭說明，本件上訴並無具體理由而不合法定程式
    ，應以判決駁回，並不經言詞辯論為之。
四、據上論斷，應依刑事訴訟法第367條前段、第372條，判決如
    主文。
中    華    民    國    99    年    8     月    24    日
                  刑事第七庭  審判長法  官  李文福
                                    法  官  顏基典
                                    法  官  陳顥榮
以上正本證明與原本無異。
如不服本判決應於收受送達後10日內向本院提出上訴書狀，其未
敘述上訴理由者，並得於提起上訴後10日內向本院補提理由書（
均須按他造當事人之人數附繕本）「切勿逕送上級法院」。
                                    書記官  劉岳文
中    華    民    國    99    年    8     月    24    日

司法院資訊處製作；財團法人民間司法改革基金會備份。
